臺灣新北地方法院三重簡易庭小額民事判決
111年度重小字第1860號
原      告  臺灣土地銀行股份有限公司

法定代理人  何英明  
訴訟代理人  游嘉祿  
被      告  沈伯中  

上列當事人間請求清償借款事件，本院於民國111年7月7日言詞
辯論終結，判決如下：
　　主　    文
一、被告應給付原告新臺幣（下同）100,000元，及自民國111年
    3月23日起至清償日止，按年息1.845％計算之利息，暨自111
    年4月24日起至清償日止，逾期在六個月內者，另按上開利
    率10％，逾期超過六個月者，按上開利率20％計算之違約金。
二、訴訟費用1,000元由被告負擔。
三、本判決得假執行。
　　事實及理由
一、原告主張：緣被告沈伯中於110年6月23日向原告借款10萬元
    整，約定借款期限自110年6月23日起至113年6月23日止，並
    約定自撥款日起，前6個月按月計息，第7個月起再依年金法
    ，按月平均攤還本息；利息由勞動部依嚴重性特殊傳染性肺
    炎勞工紆困貸款相關規定補貼1年之利息，被告應自撥款日
    第7個月起至第12個月依前開約定攤還本金，第13個月至第3
    6個月攤還本金和利息，如逾期未缴，得依法催收及追償。
    如第7個月起，積欠本金達3個月者，勞動部即停止補貼利息
    ，改依借據契約第六條約定計算遲延利息及違約金；並得依
    借據契約第十四條第(一)項約定，主張被告喪失期限利益，
    視為全部到期，償還全部借款。詎料被告未於撥款日後第7
    個月，即民國111年1月23日繳付應攤還之本金和利息，迄今
    已積欠超過3個月，屢經催討無效。依約定，借款視為全部
    到期，應即償還全部借款，並自111年3月23日起計算利息及
    自111年4月24日起計算違約金。爰依兩造間消費借貸契約關
    係，請求被告給付如主文所示等語。
二、被告到庭則稱：我確實有借款，因為收入不夠給付支出，所
    以才沒有償還。
三、經查，原告主張之事實，業據提出與其所述相符之借據、帳
    務明細、被告戶籍謄本等件為證（本院卷第11至15頁），而
    被告到庭亦不否認曾向原告借款且未約清償等情，堪認原告
    之主張為真實。
四、從而，原告依消費借貸之法律關係，請求被告給付如主文第
    一項所示之本金、利息及違約金，為有理由，應予准許。
五、本件係法院依小額程序為被告敗訴之判決，爰依民事訴訟法
    第436條之20之規定，依職權宣告假執行。
六、訴訟費用負擔之依據：依民事訴訟法第436條之19、第78條
    規定，確定訴訟費用額為1,000元，由被告負擔。　　
中　　華　　民　　國　　111 　年　　7 　　月　　21　　日
　　　　　　　　　三重簡易庭  法  官  王凱俐
以上為正本係照原本作成。
對於本件判決如有不服，應於收受送達後20日內向本院提出上訴
書狀，上訴於本院合議庭，並按他造當事人之人數附具繕本。當
事人之上訴，非以判決違背法令為理由不得為之，上訴狀應記載
上訴理由，表明下列各款事項：
（一）原判決所違背之法令及其具體內容。
（二）依訴訟資料可認為原判決有違背法令之具體事實。
如未於上訴後20日內補提合法上訴理由書，法院得逕以裁定駁回
上訴。
中　　華　　民　　國　　111 　年　　7 　　月　　21　　日
                          　　書記官　李采錡